【裁判字號】    90,訴,1187
【裁判日期】    900629
【裁判案由】    清償借款
【裁判全文】
臺灣臺中地方法院民事判決  九十年度訴字第一一八七號
    原      告  中華商業銀行股份有限公司
    法定代理人  甲○○
    訴訟代理人  丙○○
    被      告  乙○○
                丁○○
右當事人間請求給付借款事件，本院判決如左：
    主    文
被告應連帶給付原告新台幣壹佰拾萬零伍佰捌拾伍元，及自民國八十九年七月五日起至
清償日止，按年息百分之九．三六計算之利息，並自民國八十八年四月二十五日起至清償日
止，在六個月以內者，按上開利率百分之十，超過六個月者，按上開利率百分之二十計付違
約金。
訴訟費用由被告連帶負擔。
本判決於原告以新台幣肆拾肆萬仟陸佰元為被告供擔保後，得假執行。
    事    實
甲、原告方面：
  一、聲明：除供擔保金額外，如主文所示。
  二、陳述：被告乙○○以被告丁○○為連帶保證人，於民國（下同）八十六年七月二十四
      日向原告借用新台幣（下同）三百二十萬元，約定利息按年息百分之九．三六計算浮
      動調整，逾期清償在六個月以內者，按上開利率百分之十，超過六個月者，按上開利
      率百分之二十計付違約金，清償期為民國一百零一年七月二十四日。詎被告乙○○未
      依約清償本息，經原告提出強制執行後仍不足受償，尚欠一百三十三萬零五百八十五
      元及利息、違約金。
  三、證據：提出借據、強制執行金額計算書分配表各乙件為證。
乙、被告方面：
  一、聲明：駁回原告之訴及其假執行之聲請。
  二、陳述：被告所有之房屋已經拍賣，現無其他財產可供清償。
    理    由
一、本件原告主張被告乙○○以被告丁○○為連帶保證人，於民國八十六年七月二十四日向
    原告借用三百二十萬元，約定利息按年息百分之九．三六計算浮動調整，逾期清償在六
    個月以內者，按上開利率百分之十，超過六個月者，按上開利率百分之二十計付違約金
    ，清償期為一百零一年七月二十四日，被告乙○○未依約清償本息，經原告提出強制執
    行後仍不足受償，尚欠一百三十三萬零五百八十五元及利息、違約金等事實，已據其提
    出借據、強制執行金額計算書分配表為證，且為被告所不爭執，自堪信為真實。被告雖
    以無力清償置辯，惟渠等應負之清償責任，自無因此而免除，所辯洵無可採。
二、原告依消費借貸及連帶保證契約請求被告連帶給付借款新台幣一百三十三萬零五百八十
    五元，並自民國八十九年七月五日起至清償日止，按年息百分之九．三六計算之利息，
    並自民國八十八年四月二十五日起至清償日止，在六個月以內者，按上開利率百分之十
    ，超過六個月者，按上開利率百分之二十計付違約金為有理由，應予准許。
三、原告陳明願供擔保，請求宣告假執行，核無不合，茲酌定擔保金額，予以准許。
四、據上論結，本件原告之訴為有理由，依民事訴訟法第三百八十五條第一項前段、第八十
    五條第二項、第三百九十條第二項判決如主文。
中        華        民        國   九十     年      六       月    二十九     日
                                臺灣臺中地方法院民事第一庭
~B法      官  吳蕙玟
右為正本係照原本作成
如對本判決上訴須於判決送達後廿日內向本院提出上訴狀
中        華        民        國   九十     年      六       月    二十九     日
~B法院書記官


司法院資訊處製作；財團法人民間司法改革基金會備份。
